# 请教陈版主，关于合并有限合伙企业的比例及母公司单体报表科目列示的问题

提问人：cherylcheng 时间：2019-05-21 16:16:21
另外，由于该有限合伙企业为投资性主体，对其投资的企业采用公允价值计量。目前该有限合伙仅投资了一个公司 100%的股权，为房地产公司。在购买 60% 次级份额的时候，是应该视作收购该有限合伙企业，按照有限合伙企业净资产的公允价值为基础计算商誉，还是应该穿透该有限合伙企业，而视为收购房地产公司，以该房地产公司净资产的公允价值为基础计算商誉？
抑或应该是其他的会计处理？

回答人：chenyiwei
如果合伙企业控制房地产公司，则因为房地产公司不构成业务，故不会形成商誉。按资产收购处理。

提问人：cherylcheng 时间：2019-05-21 13:44:52
背景：B 公司为 A 公司全资子公司，A 公司与若干独立第三方合作成立有限合伙企业，用于投资项目。A公司及其他第三方作为 LP，B公司作为GP。
GP 拥有所有投委会席位，并负责有限合伙企业日常经营活动。LP 不参与合伙企业经营业务。
问题一：A 公司在 2018 年已经持有优先级的 30%，作为可供出售金融资产（旧准则）核算。 2019 年新持有 60%的劣后级。此时我理解 A公司需要合并该有限合伙企业。在进行会计处理时，是否需要考虑之前持有的 30%的优先级？由于该有限合伙并非同股同权，是否可以分别计算优先级和劣后级的公允价值，再按照各自的占比作为入账成本以及计算商誉的基础？另外在母公司 A 单体层面是否可以理解为母公司并未对基金具有控制权，不作为长投，而依旧将优先级及劣后级均作为可供出售金融资产核算？
问题二：假设背景部分变为在 A公司投入 60%次级份额后，投委会由三名成员组成，A 公司拥有一名席位，B 公司拥有一名席位，其他第三方投资者拥有一名席位，所有投资决策需要所有投委会成员同意方可通过。这种情况下，我理解 A 公司单体对有限合伙企业亦有重大影响，此时在A 公司单体对于优先级及劣后级应该如何列示？
以上，烦请陈版主有空帮忙看看，谢谢！

回答人：chenyiwei
该合伙企业及其所投资的房地产项目公司并不构成 “业务”，因此取得对该合伙企业的控制权不属于企业合并，不涉及对原持有的份额（而且是并非“同股同权” 的优先级份额）按公允价值重新计量的问题。对持有的优先级份额继续作为金融资产（可供出售类别，也可能是贷款和应收款项）核算。
对取得的劣后级份额按其实际取得成本作为投资成本，单户报表层面列报为其他非流动资产，后续按成本法核算。
此类企业，判断控制权时，投委会的席位分布不是关键考虑因素。

提问人：cherylcheng 时间：2019-05-24 17:49:20
如果在构成业务的情况下，主贴中的问题该如何解决？烦请陈版主有空帮忙看看，谢谢！

回答人：chenyiwei
如被投资公司构成业务的，则在购买日涉及原持有权益份额按公允价值的重新计量问题。